【裁判字號】    90,易,728
【裁判日期】    900627
【裁判案由】    竊盜
【裁判全文】
臺灣臺北地方法院刑事判決                            九十年度易字第七二八號
    公  訴  人  臺灣臺北地方法院檢察署檢察官
    被      告  丙○○○
右列被告因竊盜案件，經檢察官提起公訴（九十年度偵字第三三七五號），本院判決
如左：
    主      文
丙○○○竊盜，處罰金貳仟元，如易服勞役，以參佰元折算壹日，緩刑貳年。
    事      實
一、丙○○○係於台北市○○區○○路、信義路口之松德公園內擔任打掃、清潔工作
    ，於民國九十年一月十六日中午十二時二十分許，丙○○○在上述公園內打掃、
    清潔時，正逢甲○○及朋友乙○○在公園內溜狗，因氣憤將會為公園製造垃圾，
    造成清掃工作之不便，見甲○○所有之黑色背包（內有皮夾一個、皮夾內有身分
    證、國立藝術學院學生證、春天百貨貴賓卡、華僑銀行提卡、中國信託商業銀行
    金卡、健保卡、復興航空金卡、復興航空超值卡、電話卡一枚、零錢約新台幣一
    百元）一個放置於公園之椅子上，竟意圖為自己不法之所有，乘甲○○未注意之
    際，竊取該背包後，置於其手推車內之垃圾袋下，並以垃圾袋加以掩蓋，使人不
    易發覺。嗣因甲○○發覺該背包失去蹤影，經向丙○○○質問後，因丙○○○拒
    不吐實，經自行查看手推車及垃圾袋後，當場查獲失竊之背包，乃報警處理。
二、案經台北市警察局信義分局報請台灣台北地方法院檢察署檢察官偵查起訴。
    理      由
一、訊據被告丙○○○固坦承於右揭時地在前述公園內打掃、清潔之事實，但矢口否
    認被訴竊盜之犯行，辯稱：伊未竊取該背包，該背包原係放置於公園椅子上，伊
    認為係垃圾才將該背包掃進垃圾袋內，並非置於手推車內之垃圾袋下，非有意竊
    盜云云。惟查，右揭犯罪事實，業據被害人甲○○指訴綦詳，並有贓物認領保管
    單一紙在卷可憑，且核與證人乙○○即當日陪同被害人一同尋找背包之人證述之
    情節相符，佐以被告自承業已看見公園椅子上除該背包外尚有狗鏈，且被害人及
    證人正在公園溜狗；另該背包之外觀既不能讓人誤認係垃圾，亦據證人乙○○具
    結證（見九十年二月二十六日偵訊筆錄），是其辯稱係背包誤認為垃圾而加以清
    除乙節，顯不足採信。本案事證明確，被告犯行洵堪認定，應依法論科。
二、核被告所為，係犯刑法第三百二十條第第一項之竊盜罪。爰審酌被告犯罪之動機
    、目的、手段，犯罪所生之危害，及犯罪後態度等一切情狀，量處如主文所示之
    刑，並諭知易服勞役之折算標準，以資懲儆。又被告前未曾受有期徒刑以上刑之
    宣告，有台灣高等法院檢察署刑案紀錄簡覆表一紙在卷可稽，其因一時失慮，致
    罹刑典，經此刑之宣告後，應知警惕而無再犯之虞，本院因認對其所宣告之刑以
    暫不執行為當，爰予以宣告緩刑，用啟自新。
據上論斷，應依刑事訴訟法第二百九十九條第一項前段，刑法第三百二十條第一項、
第四十一條、第七十四條第一款，罰金罰鍰提高標準條例第一條前段、第二條，判決
如主文。
本案經檢察官丁○○到庭執行職務。
中      華      民      國    九十    年      六      月      二十七    日
                                  臺灣臺北地方法院刑事第三庭
                                      法  官  吳  淑  惠
右正本證明與原本無異。
如不服本判決，應於判決送達後十日內向本院提出上訴狀 (應附繕本) ，上訴於臺灣
高等法院。
                                      書記官  林  淑  卿
中      華      民      國    九十    年      六      月      二十七    日
附錄本案論罪科刑法條全文：
刑法第三百二十條
意圖為自己或第三人不法之所有，而竊取他人之動產者，為竊盜罪，處五年以下有期
徒刑、拘役或五百元以下罰金。
意圖為自己或第三人不法利益，而竊佔他人之不動產者，依前項之規定處斷。
前二項之未遂犯罰之。


司法院資訊處製作；財團法人民間司法改革基金會備份。
